# Ricardo da Silva Duarte

rickduarte@gmail.com • +55 21 98539-6955 • https://github.com/ricardoduarte

## INTRODUÇÃO

Desenvolvedor senior com mais de 10 anos de experiência implementando vários projetos com diferentes ambientes e tecnologias, trabalhando não apenas no desenvolvimento como na manutenção dos mesmos. Minha principal experiência é com a linguagem de programação Python, mas tenho bastante experiência em desenvolvimento web (Javascript e toda a pilha de tecnologias) e sou um apaixonado por desenvolvimento de software e tudo o que está envolvido: metodologias, ferramentas, DevOps e tudo mais.

Sou fluente em Português e Inglês e falo o básico de Mandarim.

- Python
- Django
- Javascript
- Typescript
- Vue.js
- Microservices

- Git
- Docker
- DevOps
- Jenkins
- Automation
- CI/CD

#### **EXPERIÊNCIA**

Petrobras – Petróleo Brasileiro SA, Rio de Janeiro, Brasil (2007 – Atual) Desenvolvedor de Software / Analista de Sistemas

Levantamento de requisitos, design, desenvolvimento, implantação e manutenção de vários projetos de software. Líder técnico da equipe de desenvolvimento Python do Centro de Pesquisas da Petrobras. Participei em liderar projetos individualmente ou em equipes, em colaboração com universidades e empresas parceiras. Seguem alguns projetos que estive envolvido nos últimos anos:

**MAP** – Monitoramento e Acompanhamento de Projetos de Pesquisa. Principais tecnologias envolvidas: Python, microsserviços e Vue.js.

**MANNTIS** – Framework de Visão Computacional aplicado a indústria de óleo e gás. É usado principalmente para analisar gravações de vídeo feitas embaixo d'água nos mares e oceanos. Principais tecnologias envolvidas: Reconhecimento de padrões, deep learning, docker, Python e Vue.js.

**DEVOPS** – Nesse projeto de 6 meses, fui um dos empregados selecionados para fazer parte de uma equipe designada para definir e aplicar conceitos e boas práticas de DevOps por toda a companhia.

**GEONET** – Aplicação web para publicação de dados de estudos geofísicos de poços de petróleo. Geonavegação e plotagem de mapas com campos de petróleo, poços e suas trajetórias, além de outros dados.

Principais tecnologias envolvidas: Python, Django e Leaflet.JS.

**ICARO (Intensive Computing Reservoir Optimization) –** Sistema de otimização de reservatórios de óleo e gás que gera diversas simulações, distribui e executa as mesmas em clusters espalhados na companhia.

Principais tecnologias envolvidas: HPC, Python, SSH, PBS e TORQUE.

**KlibraRMN** – Calibração da permeabilidade do perfil de ressonância magnética nuclear. Este sistema permite ao usuário calcular múltiplas curvas de permeabilidade de um poço baseadas em equações matemáticas.

Principais tecnologias envolvidas: AngularJS 1.x, Python e Django.

**STRITA** – Aplicação web para testes de injetividade de líquidos em reservatórios de óleo e gás. Criação de gráficos interativos que mostram o avanço do líquido nas diferentes camadas do reservatório.

Principais tecnologias envolvidas: Python e Django.

**ARGUS** – Aplicação web feita para acompanhar e monitorar unidades de refino através da coleta de dados dos sensores dessas unidades.

Principais tecnologias envolvidas: Python e Django.

**Fouling Web** – Sistema web para monitorar e analisar acúmulos de sujeira em equipamentos que aquecem e transportam petróleo. Este Sistema é usado em refinarias e plataformas da Petrobras para ajudar na operação e prevenção de problemas com esses equipamentos.

Principais tecnologias envolvidas: Python, Django e SVG.

## SERPRO – Serviço Federal de Processamento de Dados, Rio de Janeiro, Brasil (2005 – 2007) Desenvolvedor de Software / Analista de Sistemas

Desenvolvedor Python que trabalhou para o Ministério da Educação (MEC). Desenvolvemos um sistema para um grande projeto governamental na época cujo objetivo era "rodar em cada escola do país".

## Petrobras – Petróleo Brasileiro SA, Macaé, Brasil (2004 – 2005) Desenvolvedor de Software

Participação no time que era responsável por resolver bugs emergenciais em sistemas que estavam em produção. Atendia sistemas desenvolvidos em ASP e ASP .NET.

### **EDUCAÇÃO**

#### UNIGRANRIO – Universidade do Grande Rio (Rio de Janeiro, Brazil)

Bacharelado em Sistemas de Informação (Ciências da Computação), 2005

## **TREINAMENTO**

## **COURSERA**

Coding the Matrix: Linear Algebra through Computer Science Applications

## **UDACITY**

**Data Science Fundamentals**